臺灣臺中地方法院刑事判決　　　　　　　　　　　　九十一年度易字第一二六五號
　　公　訴　人　臺灣臺中地方法院檢察署檢察官
　　被　　　告　甲○○
右列被告因竊盜案件，經檢察官提起公訴（九十一年度偵字第六二０一號），本院判
決如左：
    主  文
甲○○攜帶兇器竊盜，未遂，累犯，處有期徒刑陸月，如易科罰金以參佰元折算壹日
。扣案之手杖刀壹把，沒收之。
    事  實
一、甲○○素行不佳，前有違反槍砲彈藥刀械管制條例、竊盜、贓物、公共危險等前
    科紀錄，最近一次係於民國八十七年間因竊盜案件，經臺灣高等法院臺中分院判
    處有期徒刑一年十月，刑前強制工作三年確定，甫於九十一年二月十日執行完畢
    ，竟猶不知悔改，於九十一年三月二十六日上午十一時三十分許，攜帶其所有客
    觀上具有危險性，足以傷害人之身體，並可供兇器使用之手杖刀（非管制刀械）
    一把，騎乘車牌號碼ＫＣＴ─八五一號重機車，前往臺中縣后里鄉○○村○○路
    十八號陳榮光、乙○○夫妻住處，欲找陳榮光理論有關肥料之事，甲○○因該住
    處外附著於圍牆之鐵門未關，即逕行騎機車進入庭院內叫罵（無故侵入他人附連
    圍繞土地部分未經告訴），嗣見乙○○所飼養之狗大聲吠叫，即心生不悅，遂持
    該把手杖刀將狗砍傷（毀損部分亦未據告訴），另見庭院車庫旁放有一電魚用之
    電瓶（約價值新臺幣一千餘元），趁四下無人，竟萌為自己不法所有之意圖，著
    手竊取該電瓶，即將電瓶自車庫旁搬到其所騎機車之腳踏墊上，甲○○欲騎機車
    載電瓶離開時，為警員謝宗廷因陳小雲報案而前往現場查獲，始未得逞，並當場
    扣得手杖刀一把。
二、案經臺中縣警察局大甲分局報請臺灣臺中地方法院檢察署檢察官偵查起訴。
    理  由
一、訊據被告甲○○固坦承於前開時地將狗砍傷之事實，惟矢口否認其有攜帶兇器竊
    盜未遂之犯行，辯稱：伊當天是要去向陳榮光拿回肥料，因見狗要咬伊，遂拿該
    處之鐵條打狗，伊並沒有攜帶手杖刀過去，也沒有搬動電瓶云云。經查右揭事實
    ，業經被害人陳小雲於警偵訊及本院審理時指稱：當天伊聽到伊家之狗一直叫，
    就從二樓往外看，伊看見被告拿一把刀在砍伊家庭院之狗，就打電話報警，接著
    伊又看到被告將伊家車庫旁之電瓶搬到其所騎機車之腳踏墊上，被告要騎車走時
    ，警察就過來了，被告看見警察，就將刀械丟到牆腳，該把刀械確實是被告帶來
    的，警察有在機車腳踏墊上發現電瓶等語綦詳。並經證人即承辦警員謝宗廷於本
    院審理時到庭證稱：陳小雲報案後，伊到現場處理，看到被告機車上放有電魚之
    電瓶及兩截木棍，伊問被告因何事發生爭執，被告就一邊和伊講話，一邊把電瓶
    從機車搬到車庫旁，並將兩截木棍丟到機車旁，伊從木棍中發現一把手杖刀，就
    將之扣案等語屬實。並有贓證物領具保管單一份、現場照片五張、警繪現場圖一
    份等在卷可稽，復有手杖刀一把扣案可資佐證。被害人陳小雲及證人謝宗廷二人
    與被告間，並不相識，且無怨隙，此經被告供承在卷，衡情該二人當無任意設詞
    誣陷被告之理。因此被告空言否認前開攜帶兇器竊盜未遂犯行，顯係事後卸責之
    詞，不足採信，其犯行堪予認定。
二、按刑法第三百二十一條第一項第三款之攜帶兇器竊盜罪，係以行為人攜帶兇器竊
    盜為其加重條件，此所謂兇器，其種類並無限制，凡客觀上足對人之生命、身體
    、安全構成威脅，具有危險性之兇器均屬之，且祇須行竊時攜帶此種具有危險性
    之兇器為已足，並不以攜帶之初有行兇之意圖為必要（最高法院七十九年度臺上
    字第五二五三號判例可資參照）。再按攜帶兇器竊盜，依通常社會觀念，足認有
    與事主行兇反抗之危險，祇須行竊時攜有兇器，即應成立攜帶兇器竊盜之罪，並
    非以預先確有傷害事主之故意為必要（最高法院七十二年度臺上字第二七八八號
    判決意旨足參）。本件被告行竊時，攜帶客觀上具有危險性，足以傷害人之身體
    ，並可供兇器使用之手杖刀一把（刀鋒約一尺），其在將電瓶置於自己實力支配
    之下前，即經警據報前往現場查獲而未得逞，核被告所為，係犯刑法第三百二十
    一條第一項第三款、第二項之攜帶兇器竊盜未遂罪。公訴人認被告係犯刑法第三
    百二十一條第一項第三款之攜帶兇器竊盜既遂罪，尚有未洽。被告已著手於竊盜
    行為之實行而不遂，為未遂犯，依刑法第二十六條前段之規定，予以減輕其刑。
    再查被告於八十七年間因竊盜案件，經臺灣高等法院臺中分院判處有期徒刑一年
    十月，刑前強制工作三年確定，於九十一年二月十日執行完畢，有被告之刑案資
    料查註紀錄表在卷可憑，其受有期徒刑執行完畢後，於五年以內再犯本件有期徒
    刑以上之罪，為累犯，應依刑法第四十七條之規定加重其刑。本件被告之刑有加
    重及減輕，應先加後減之。爰審酌被告前有多次前科紀錄，甫因竊盜罪執行完畢
    後，竟仍不知謹慎行事，再為本件攜帶兇器竊盜犯行，危害社會治安匪淺，且被
    告犯後猶飾詞圖卸，不知悔悟，惡性不輕，惟念及本件被告行竊之電瓶價值不高
    ，且其行竊尚未得逞即被警查獲，對被害人並未造成重大損害等一切情狀，量處
    如主文所示之刑，並諭知易科罰金之折算標準。扣案之手杖刀一把，係本件被告
    所有供本件犯罪所用之物，業經被害人陳小雲及證人謝宗廷陳明在卷，依刑法第
    三十八條第一項第二款之規定，宣告沒收之。
據上論斷，應依刑事訴訟法第二百九十九條第一項前段，刑法第三百二十一條第二項
、第一項第三款、第二十六條前段、第四十七條、第四十一條第一項前段、第三十八
條第一項第二款，罰金罰鍰提高標準條例第二條，判決如主文。
中      華      民      國    九十一    年      八      月    二十八    日
                                臺灣臺中地方法院刑事第四庭
                                        法  官  張  靜  琪
右正本證明與原本無異。
如不服本判決，應於判決送達後十日內向本院提出上訴狀，上訴於臺灣高等法院臺中
分院( 須附繕本 )。
                                書記官
中      華      民      國    九十一    年      八      月    二十八    日
附錄論罪科刑法條
刑法第三百二十一條
犯竊盜罪而有左列情形之一者，處六月以上五年以下有期徒刑：
一、於夜間侵入住宅或有人居住之建築物、船艦，或隱匿其內而犯之者。
二、毀越門扇、牆垣或其他安全設備而犯之者。
三、攜帶兇器而犯之者。
四、結夥三人以上而犯之者。
五、乘火災、水災或其他災害之際而犯之者。
六、在車站或埠頭而犯之者。
前項之未遂犯罰之。
